臺灣高雄地方法院民事裁定
109年度消債更字第216號

聲  請  人  爐美芸  
0000000000000000

代  理  人  廖珮涵律師

上列當事人因消費者債務清理事件聲請更生，本院裁定如下：
    主  文
聲請人爐美芸自中華民國一○九年十一月二十四日下午四時起開
始更生程序。
命司法事務官進行本件更生程序。
    理  由
一、按債務人不能清償債務或有不能清償之虞者，得依本條例所
    定更生或清算程序，清理其債務；債務人無擔保或無優先權
    之本金及利息債務總額未逾新臺幣（下同）12,000,000元者
    ，於法院裁定開始清算程序或宣告破產前，得向法院聲請更
    生；法院開始更生程序之裁定，應載明其年、月、日、時，
    並即時發生效力；法院開始更生或清算程序後，得命司法事
    務官進行更生或清算程序，必要時得選任律師、會計師或其
    他適當之自然人或法人1人為監督人或管理人，消費者債務
    清理條例（下稱消債條例）第3條、第16條第1項、第42條第
    1項、第45條第1項分別定有明文。
二、聲請意旨略以：伊有不能清償債務情事，前依消債條例規定
    ，向土地銀行聲請前置協商，惟協商不成立。伊又未經法院
    裁定開始清算程序或宣告破產，爰聲請更生等語。
三、經查：
  ㈠聲請人前向土地銀行聲請前置協商，於民國109年5月20日協
    商不成立，嗣於109年6月12日具狀向本院聲請更生等情，有
    前置協商不成立通知書（卷第15頁）、土地銀行建國分行函
    （卷第64至86頁）附卷可稽，堪信為真實。
  ㈡聲請人於107年度至108年度均無申報所得，名下無財產，有
    國泰人壽保單解約金66,192元（已扣除保單借款本息553,27
    2元，前於107年10月8日領取保險金2,813元，另原有000000
    0000號保單，於107年11月7日解約，領回1,342元未到期保
    費），、三商美邦人壽保單解約金10,802元（已扣保單借款
    本息6,846元，前於107年8月3日領取1,250元醫療保險金）
    ，至中國人壽保單，則無解約金；又聲請人自陳以打零工維
    生，無固定雇主，工作內容不定，由親友聯絡得知工作機會
    ，曾至飲料攤打工、街邊舉牌、發傳單、外送、工地打掃，
    平均月收18,000元，現未領取任何補助等情，有財政部高雄
    國稅局107年至108年綜合所得稅各類所得資料清單及財產歸
    屬資料清單（卷第12至14頁）、財產及收入狀況說明書（卷
    第4至6頁）、債權人清冊（卷第102頁）、戶籍謄本（卷第1
    6頁）、勞工保險被保險人投保資料表（卷第17頁）、個人
    商業保險查詢結果表（卷第49至50頁）、財團法人金融聯合
    徵信中心前置協商專用債權人清冊（卷第7至9頁）、信用報
    告（卷第18至20頁）、社會補助查詢表（卷第132至133頁）
    、高雄市政府都市發展局函（卷第94頁）、勞動部勞動力發
    展署高屏澎東分署函（卷第96頁）、勞動部勞工保險局函（
    卷第95頁）、健保投保紀錄（卷第61頁）、收入切結書（卷
    第39頁）、存簿（卷第40至43頁）、國泰人壽保險股份有限
    公司函（卷第103至106頁）、中國人壽保險股份有限公司函
    （卷第111至112頁）、三商美邦人壽保險股份有限公司（卷
    第107至110頁）可憑。依聲請人上述工作、收
    入及財產情況，堪認以其自陳每月平均收入18,000元核算其
    償債能力，較為妥適。
  ㈢關於聲請人個人日常必要支出部分，聲請人主張每月支出12,
    000元乙情。按債務人必要生活費用，以最近一年衛生福利
    部或直轄市政府所公告當地區每人每月最低生活費一點二倍
    定之，消債條例第64條之2第1項定有明文。本院參酌衛福部
    社會司所公告109年度高雄市最低生活費為13,099元，1.2倍
    即15,719元。又聲請人陳稱於配偶所有房屋居住，客觀上無
    房屋費用支出，故於計算聲請人個人每月必要生活費時，即
    應自前開已包括居住費用在內之每月最低生活費用中，扣除
    相當於房租支出所佔比例（大約為24.36％），即11,890元【
    計算式：15,719－（15,719×24.36%）＝11,890】，逾此範圍
    ，難認必要。
  ㈣承上，聲請人目前每月收入18,000元，扣除個人必要支出11,
    890元後，剩餘6,110元，而聲請人目前負債總額為1,203,44
    0元（卷第102頁債權人清冊、第87至91頁台灣銀行陳報狀、
    第92至93頁玉山銀行陳報狀），扣除國泰人壽、三商美邦人
    壽保單解約金共計76,994元後，以每月所餘逐年清償，至少
    須約15年【計算式：（1,203,440－76,994）÷6,110÷12≒15】
    始能清償完畢，應認其已不能清償債務。此外，聲請人無擔
    保或無優先權之債務總額未逾1,200萬元，且無消債條例第6
    條第3項、第8條或第46條各款所定駁回更生聲請之事由存在
    。則聲請人聲請更生為有理由，應予准許，爰命司法事務官
    進行本件更生程序。
四、依消債條例第11條第1 項、第45條第1 項、第16條第1 項，
    裁定如主文。
中　　華　　民　　國　 109　　年　　11　　月　　24　　日
              　　民事庭　　  法　官　陳宛榆
以上正本係照原本作成。
本裁定不得抗告。
中　　華　　民　　國　 109　　年　　11　　月　　24　　日

  　                          書記官　何福添